【裁判字號】    92,重訴,107
【裁判日期】    920715
【裁判案由】    給付借款
【裁判全文】
臺灣嘉義地方法院民事判決  九十二年度重訴字第一○七號
    原      告  富邦商業銀行股份有限公司
?
    法定代理人  甲○○
    訴訟代理人  張景風
    被      告  固銳科技股份有限公司
    兼法定代理
    人          丙○○      住.
                            身.
    被      告  乙○○      住.
                            身.
右列當事人間請求給付借款事件，本院判決如左：
    主    文
被告應連帶給付原告新台幣（下同）壹仟貳佰零貳萬元，以及如附表記載的利息與違
約金。
原告其餘訴訟駁回。
本案訴訟費用由被告連帶負擔十分之九、原告負擔十分之一。
    事實及理由
壹、原告主張：
  一、被告固銳科技股份有限公司（以下簡稱；固銳公司）在民國九十一年五月十五
      日，和原告簽訂週轉金貸款契約，並以被告丙○○、乙○○為連帶保證人。雙
      方約定自九十一年五月十五日起至九十二年五月十五日止，在一千五百萬元限
      額內，申請循環動用。借款人逾期清償時，違約金的計算方式為逾期在六個月
      清償內者，按約定利率加計百分之十，逾期超過六個月的部分，則按約定利率
      加計百分之二十計算。
      被告固銳公司分別於九十一年九月四日及十二月五日、九十二年一月九日借款
      ，金額各是九百五十萬元、一百三十五萬元、一百十七萬元，共計一千二百零
      二萬元。利息則是分別按年息百分之三．九二五、百分之三．七及百分之三．
      七計算，並均按月機動計息。若未按時繳納，根據授信約定書第五條第一項第
      一款約定，借款人喪失期限利益，全部借款視為到期。
      被告固銳公司於第一筆借款九十二年三月四日到期後，並未依約清償本金，共
      欠原告一千二百零二萬元，原告多次催討，均無效果。而被告丙○○、乙○○
      為連帶保證人，依法均應負連帶清償責任。於是，原告根據借款契約與連帶保
      證法律關係提起本件訴訟，請求如主文第一項所記載的聲明。
  二、提出借據三份、貸款契約書及授信約定書各一份（均為影本），作為證明。
貳、被告等人經過本院合法通知，均無正當理由，未向本院請假，而未在言詞辯論期
    日，到場陳述意見，同時，本案沒有民事訴訟法第三百八十六條所規定的情形出
    現（請看附錄法條），因此，本院依照原告聲請，由原告單獨辯論而直接判決。
參、本院判斷：
  一、原告所主張的事實，有原告提出借據三份、貸款契約書及授信約定書各一份附
      卷證明，被告等人經過本院合法通知，均無正當理由，而未到庭陳述意見，依
      照民事訴訟法第二八０條第一項前段、第三項前段規定：「當事人對於他造主
      張之事實，於言詞辯論時不爭執者，視同自認。當事人對於他造主張之事實，
      已於相當時期受合法之通知，而於言詞辯論期日不到場，亦未提出準備書狀爭
      執者，準用第一項之規定」，所以原告的主張可以認定真實而被本院採信。
  二、綜上所述，原告根據借款契約與連帶保證法律關係，請求被告等人連帶給付主
      文第一項所示金額及附表記載的遲延利息、違約金，具有法律上理由，應該准
      許原告請求。
      被告固銳公司分三次向原告借款，而簽訂三份不同的借據，原告並未否認，但
      原告請求三筆借款違約金，其起算日期均以九十二年三月五日為準，原告將三
      筆借款中的三份不同授信約定書第五條第一項第一款約定，混在一起而認為其
      中一筆借款未按時清償，其他不同的二筆借款亦全部視為到期。然而，被告固
      銳公司與原告的借款契約是三份不同契約，並非一份借款契約，所以三筆借款
      的違約金起算日期，自應分別起算，而不能混為一談。因此，原告請求三筆借
      款違約金均自九十二年三月五日起算，以及在六個月內與超過六個月的違約金
      起算日，均不符合雙方三份借款契約的約定，故應更正為如附表記載的違約金
      及六個月、超過六個月的起算日與到期日。原告此部分請求，不具有法律上理
      由，應該駁回。
肆、訴訟費用負擔的依據：依照民事訴訟法第七十九條但書、第八十五條第二項，判
    決如主文。
中      華      民      國      九十二    年      七    月      十五    日
                                  臺灣嘉義地方法院民事第二庭
                                      法  官  甘  大  空
右為正本係照原本作成
如對本判決上訴應於送達後二十日內向本院提出上訴狀
中      華      民      國      九十二    年      七    月      十五    日
                                      書記官  蕭  琪  男
~F0~
~T40~
附錄法條：
民事訴訟法第三八六條：「有左列各款情形之一者，法院應以裁定駁回前條聲請，並
延展辯論期日：
一  不到場之當事人未於相當時期受合法之通知者。
二  當事人之不到場，可認為係因天災或其他不可避之事故者。
三  到場之當事人於法院應依職權調查之事項，不能為必要之證明者。
四  到場之當事人所提出之聲明、事實或證據，未於相當時期通知他造者。」


司法院資訊處製作；財團法人民間司法改革基金會備份。
